【裁判字號】    99,聲,105
【裁判日期】    990713
【裁判案由】    停止執行
【裁判全文】
臺灣臺南地方法院民事裁定               99年度聲字第105號
聲  請  人  冠榮科技股份有限公司
法定代理人  甲○○
相  對  人  日揚科技股份有限公司
法定代理人  乙○○
上列當事人間聲請停止執行事件，本院裁定如下：
    主      文
聲請人供擔保新臺幣伍拾伍萬仟零捌拾捌元後，本院九十九年
度司執字第四五二三九號強制執行事件之強制執行程序，於本院
九十九年度訴字第九０八號債務人異議之訴判決確定或和解、撤
回前應暫予停止。
    理      由
一、按有回復原狀之聲請，或提起再審或異議之訴，或對於和解
    為繼續審判之請求，或提起宣告調解無效之訴，撤銷調解之
    訴，或對於許可強制執行之裁定提起抗告時，法院因必要情
    形，或依聲請定相當並確實之擔保，得為停止強制執行之裁
    定，強制執行法第18條第2項定有明文 。又法院依強制執行
    法第 18條第2項定擔保金額而准許停止強制執行之裁定者，
    該項擔保係備供債權人因停止執行所受損害之賠償，其數額
    應依標的物停止執行後，債權人未能即時受償或利用該標的
    物所受之損害額，或其因另供擔保強制執行所受之損害額定
    之，非以標的物之價值或其債權額為依據（最高法院91年度
    台抗字第429號、92年度台抗第480號裁定意旨參照）。
二、本件聲請意旨略以：執行債權人即相對人持有本院98年度訴
    字第1426號和解筆錄而聲請本院99年度司執字第45239 號受
    理在案，對聲請人強制執行新台幣（下同）2,572,500元，
    然聲請人就上開強制執行之執行名義業已依法解除，並提起
    債務人異議之訴（本院99年度訴字第908號）。為此，爰請
    求依強制執行法第18條規定，准予裁定停止本院99年度司執
    字第45239號強制執行事件，在本院99年度訴字第908號確定
    前停止執行等語。
三、經查：
（一）聲請人前開主張，已據本院調取該執行卷宗及本院99 年
      度訴字第908號卷宗審究後，認為聲請人聲請人聲請停止
      執行，核與上開法律規定相符。
（二）又按強制執行法第18條第2項所謂「相當並確實之擔保」
      ，係備供債權人因停止執行所受損害之賠償，其數額應依
      標的物停止執行後，債權人未能即時受償或利用該標的物
      所受之損害額，或其因另供擔保強制執行所受損害額定之
      ，非以標的物之價值或其債權額為據，最高法院著有92年
      度台抗字第480號裁定足供對照。查本件強制執行程序相
      對人主張之執行債權金額為2,572,500元，聲請人提起之
      債務人異議之訴事件，請求撤銷前開強制執行程序，該部
      分訴訟標的金額為為2,572,500元，已逾1,500,000元，為
      得上訴三審案件，參考各級法院辦案期限實施要點第2條
      規定，民事通常程序第一審審判案件1年4個月、民事通常
      程序第二審審判案件期限2年、民事通常程序第三審審判
      案件期限1年，訴訟至第三審終結確定之期間，共計4年4
      個月，爰以此為預估本件異議之訴獲准停止執行，因而致
      相對人執行延宕之期間，是以相對人因停止執行未能受償
      上開債權總額所受損害為上開債權總額之法定遲延利息即
      553,088元（計算式：2,572,500元×5%×4.3年＝553,088
      元，角以下四捨五入），為相對人因聲請人提起異議之訴
      ，因而停止執行致未能即時受償之損害額。是依前揭說明
      ，聲請人自應對相對人因停止強制執行可能遭受之上開損
      害提出擔保，爰酌定聲請人聲請本件停止執行應供擔保之
      金額為553,088元。
四、爰依強制執行法第18條第2項，裁定如主文。
中    華    民    國    99    年    7     月    13    日
                  民事第二庭    法  官  張麗娟
以上正本係照原本作成。
如不服本裁定，應於送達後10日內向本院提出抗告狀，並繳納抗
告裁判費新台幣1,000元整。
中    華    民    國    99    年    7    月    13    日
                                書記官  楊宗倫

司法院資訊處製作；財團法人民間司法改革基金會備份。
